最高法院刑事判決　　　　　　九十四年度台上字第三八二０號
　　上　訴　人　甲○○
　　　　　　　　　　　　9號（另案在押於台灣花蓮看守所）
上列上訴人因準強盜案件，不服台灣高等法院花蓮分院中華民國
九十四年五月三日第二審判決（九十四年度上訴字第五二號，起
訴案號：台灣花蓮地方法院檢察署九十三年度偵字第九三０號）
，提起上訴，本院判決如下：
    主  文
上訴駁回。
    理  由
按刑事訴訟法第三百七十七條規定：上訴於第三審法院，非以判
決違背法令為理由，不得為之。是提起第三審上訴，應以原判決
違背法令為理由，係屬法定要件，且必須依據卷內訴訟資料為具
體之指摘，並足據以辨認原判決已具備違背法令之形式，始屬相
當。本件原判決維持第一審論上訴人甲○○以共同攜帶兇器、毀
壞門扇竊盜，因防護贓物、脫免逮捕，而當場施以強暴罪，處有
期徒刑柒年貳月，並諭知扣案之藍色柄剪刀壹把及銼刀壹支，均
沒收部分之判決，駁回上訴人在第二審之上訴。係依憑上訴人之
部分自白（坦承與已定讞之周洪君共同攜帶兇器即扣案之剪刀、
銼刀，毀壞被害人蔡雲和住宅之門扇，侵入行竊金戒指、金手鍊
、金項鍊等物，得手後，適為蔡雲和返家發覺，蔡雲和要求伊二
人返還竊得之物，伊曾抱住蔡雲和等情不諱）、蔡雲和之指訴（
指陳其自外返家，發現上訴人夥同周洪君侵入行竊，其要求交還
贓物未果，且被周洪君毆打跌倒，正欲起身之際，復遭上訴人自
後抱住，周洪君即乘機逃離，其因無從掙脫，乃以地上之鐵鎚反
擊上訴人，上訴人始行鬆手等經過），並參酌卷附之現場照片、
蔡雲和領回贓物後出具之贓證物品收據，及扣案之上開犯罪工具
剪刀、銼刀等物等證據資料，而為論斷，已敘明其所憑之證據及
認定之理由。而以上訴人否認犯準強盜罪，辯稱：伊行竊得手之
後被蔡雲和發現，因來不及脫逃，始抱住蔡雲和以免遭蔡雲和以
鐵鎚擊打等語，為卸責之詞，不足採取，亦已依憑卷證資料詳加
指駁。並說明剪刀及銼刀為質地堅硬之物，客觀上具有行兇之危
險性，足以對人之身體、生命造成威脅，係屬兇器應無疑問；上
訴人夥同周洪君攜帶剪刀、銼刀等器具，破壞蔡雲和住處門扇行
竊，為防護贓物、脫免逮捕，而當場施以強暴，應依刑法第三百
二十九條規定以強盜罪論，又因其二人前開犯行有同法第三百二
十一條第一項第二款毀壞門扇、第三款攜帶兇器之情形，均應依
同法第三百三十條第一項之加重強盜罪處斷之論證理由。從形式
上觀察，原判決並無違法情形存在。上訴意旨略稱：上訴人於行
竊被發現後，抱住被害人係為求防衛，以免遭被害人以鐵鎚擊打
，並非對被害人施強暴脅迫，原判決論處以加重準強盜罪刑，難
謂適法等語。經核係置原判決之明白論斷於不顧，仍持原判決已
說明理由而捨棄不採之陳詞辯解，全憑己見，再為爭執，尚不足
據以辨認原判決已具備違背法令之形式，難認已符合首揭法定之
第三審上訴要件。其上訴違背法律上之程式，應予駁回。
據上論結，應依刑事訴訟法第三百九十五條前段，判決如主文。
中　　華　　民　　國　九十四　年　　七　　月　 十五 　日
                      最高法院刑事第七庭
                          審判長法官  林　增　福
                                法官  邵　燕　玲
                                法官  張　清　埤
                                法官  陳　世　雄
                                法官  陳　朱　貴
      本件正本證明與原本無異
                                      書  記  官
中　　華　　民　　國　九十四　年　　七　　月  二十一　日
                                                      Ｋ
